臺灣臺北地方法院交通事件裁定　　　　　　　　　　九十年度交聲字第一二三三號
　　受處分人　甲○○　男　四十.
　　即異議人
右列受處分人因違反道路交通管理處罰條例案件，對於台北市交通事件裁決所中華民
國九十年十月二十九日所為之處分（原處分案號：北市裁三字第裁二二－ＡＸＸ００
七四七九號），聲明異議，本院裁定如左：
    主      文
異議駁回。
    理      由
一、按汽車行近行人穿越道前，應減速慢行，遇有行人穿越時，無論有無交通警察指
    揮或號誌指示，均應暫停讓行人先行通過，道路交通安全規則第一百零三條定有
    明文。又汽車駕駛人，駕駛汽車，行近行人穿越道，不減速慢行或行人穿越道有
    行人穿越時，不暫停讓行人先行通過者，處新台幣（下同）六百元以上一千八百
    元以下罰鍰，道路交通管理處罰條例第四十四條第二款亦有明文。而汽車駕駛人
    駕駛汽車違反道路交通安全規則，因而肇事致人受傷，吊扣其駕駛執照三個月至
    六個月，同條例第六十一條第三項亦定有明文。再行為人如係駕駛汽車行近行人
    穿越道，不減速慢行或行人穿越道有行人穿越時，不暫停讓行人先行通過，並因
    而肇事致人受傷，嗣為警舉發，在舉發通知單上所載之應到案日期前繳納或到案
    聽候裁決，經主管機關調查後仍認定其有上開違規行為者，依違反道路交通管理
    事件統一裁罰基準及處理細則第四十四條第一項及違反道路交通管理事件統一裁
    罰基準表（以下稱基準表）之規定，需對該行為人處以一千二百元之罰鍰，並依
    道路交通管理處罰條例第六十一條第三項吊扣其駕駛執照三個月。
二、本件受處分人即異議人甲○○於民國九十年八月十三日上午八時二十五分許，駕
    駛車牌號碼二Ａ－六六六八號自用小客貨車沿台北市○○路北側慢車道由西往東
    方向行駛，欲左轉光復南路由南往北行駛時，受處分人本應注意行近行人穿越道
    前，應減速慢行，遇有行人穿越時，無論有無交通警察指揮或號誌指示，均應暫
    停讓行人先行通過，而依當時情形又非不能注意，竟疏未暫停注意當時正於該處
    人行穿越道由東往西步行之行人張仁英，而使其所駕駛汽車撞及張仁英致其倒地
    ，受有左脛骨、腓骨骨折等傷害，嗣受處分人於肇事後陪同張仁英前往醫院就醫
    ，經台北市政府警察局交通警察大隊（以下稱台北市交大）信義分隊員警廖韋華
    到場處理並繪製現場圖，由台北市交大以受處分人有違反前揭道路交通安全規則
    第一百零三條及道路交通管理處罰條例第四十四條第二款、第六十一條第三項規
    定之行為掣單舉發，原處分機關並於九十年十月二十九日依前揭規定從輕裁處受
    處分人罰鍰一千二百元，並吊扣受處分人駕駛執照三個月。
三、訊據受處分人固不否認有於前述時地駕駛前揭車號汽車之事實，惟否認有任何違
    反道路交通管理處罰條例之行為，辯稱：受處分人所駕車輛於該路口等待行人通
    行時並非第一部車，而係第二輛車，當時僅見一老太太簽小孩穿越馬路，未見被
    害人張仁英行經該處，且依員警所繪事故現場圖所示，並無跡證顯示被害人當時
    確有行走於行人穿越道上，不知道為何其會倒臥在受處分人所駕汽車旁邊云云，
    惟查：受處分人駕車行經前開處所之肇事經過，有台北市政府警察局交通警察大
    隊受理交通違規事件調查表及事故分析研判表、台北市政府警察局信義分局交通
    分隊道路交通事故調查報告表、交通事故談話紀錄表、道路交通事故補充資料表
    、交通號誌運轉圖等在卷足稽，受處分人於事故發生當日在國泰醫院接受員警廖
    韋華製作談話紀錄時即表示：「．．．我前方車輛已起步，我即跟著起步，同時
    我見到左前方有似雨傘閃過我即剎車並且聽見叫聲，我下車察看即發現有位路人
    與我車輛發生撞擊而肇事。」等語，而被害人張仁英則於員警該日所作之談話紀
    錄中陳稱：「我步行沿信義路北側欲過光復南路，我見北側東西向行人號誌燈尚
    有五十秒，我前方有許多路人亦在過馬路，我即走行人穿越道，當時有車輛停於
    穿越道前方讓行人優先通行，我繼續往前走（當時我要由東往西），沒想到突然
    有部自小客貨衝出我已來不及閃避，我受對方車輛撞擊倒地而肇事。」等語（均
    見上揭交通事故談話紀錄表），另被害人張仁英於台灣台北地方法院檢察署九十
    一年度偵字第四０四八號傷害案件偵查中，在九十一年六月二十一日檢察官訊問
    時陳稱：「過馬路時，第一輛有禮讓我們，輻度很大，走外側左轉，不料第二輛
    直接切入內側車道左轉，撞到在人行道的我。」、「（問：被告之車何處撞到你
    ？）他左前車輪下方，車輪沒有輾過我，我倒在他車左後方。」等語（見本院依
    職權所調閱該偵查卷宗第二十九背面、第三十頁），復於本院九十一年五月十五
    日調查時證稱：「我由東往西，穿越斑馬線，從青葉餐廳跨越光復南路到對面的
    捷運，當我過斑馬線時行人計時器還有五十秒，大家都慢慢走，前面第一部車有
    讓我們過，我們認為孫先生是第二部車也應該要禮讓，但他沒有禮讓我們過，我
    被孫先生的車撞到很痛，等我意識到時，我已經倒在他左前車輪胎下面。」、「
    （經提示現場圖後問：第一輛車經過時有禮讓，你當時的位置為何？）我們已經
    走到斑馬線中間那裡了，第一部車從我們身後開走了。」等語（見本院當日訊問
    筆錄），均就受處分人當時駕車肇事經過陳述綦詳，且其所稱當時確有另一部車
    先於受處分人之車輛，在停等行人後自被害人後方由外側車道以大角度左轉過去
    後，始遭受處分人駕車撞及等情，亦與受處分人所陳其當時係行人穿越道前之第
    二部車而非第一部車，且該第一部車已起步後，受處分人始駕車起步等節相符，
    足認被害人前開就肇事經過所為陳述應屬非虛；另參以被害人當時所受傷害係為
    左側脛骨腓骨骨折，亦有台北市立中興醫院診斷證明書一紙附卷可憑，是其當時
    所受外力撞擊係自左側而來，與被害人所陳其係於信義路上由東往西行走遭對向
    欲左轉光復南路往北行駛之受處分人駕車撞及等節均無扞格，受處分人前揭所辯
    其非第一部車自不可能撞及被害人云云，尚非可採，其違規事實堪以認定。
四、綜上所述，受處分人確有駕駛汽車行近行人穿越道，於行人穿越道有行人穿越時
    ，未讓行人先行通過並肇事致人受傷之違規行為，從而原處分機關依道路交通管
    理處罰條例第四十四條第二款、第六十一條第三項及基準表之規定，裁處受處分
    人罰鍰一千二百元，並吊扣受處分人駕駛執照三個月，洵無違誤，本件受處分人
    之異議為無理由，自應將其異議駁回。
據上論斷，應依道路交通案件處理辦法第十九條，裁定如主文。
中      華      民      國    九十一    年     十二     月    三十一    日
                                      臺灣臺北地方法院交通法庭
                                          法  官  邱光吾
右正本證明與原本無異。
如不服本裁定，應於裁定送達後五日內向本院提出抗告狀。
                                          書記官  張漪蕙
中      華      民      國    九十二    年      一      月       三     日
